臺灣臺南地方法院刑事判決　　　　　　　　94年度訴字第68號
公　訴　人　臺灣臺南地方法院檢察署檢察官
被　　　告　甲○○
　　　　　　　　　　（現另案於臺灣臺南監獄執行中）
選任辯護人　查名邦律師
　　　　　　江大寧律師
被　　　告　戊○○
　　　　　　　　　　（現另案於臺灣臺南監獄執行中）
指定辯護人　本院公設辯護人林宜靜
上列被告因違反槍砲彈藥刀械管制條例案件，經檢察官提起公訴
（93年度偵字第5566號），本院判決如下：
    主  文
甲○○未經許可，持有可發射子彈具有殺傷力之改造手槍，處有
期徒刑貳年拾月，併科罰金新臺幣拾貳萬元，罰金如易服勞役，
以新臺幣玖佰元即銀元參佰元折算壹日。扣案如附表一編號一、
二所示之改造手槍貳支（均各含彈匣壹個）及如附表一編號三所
示尚具殺傷力子彈共拾壹顆（扣除編號三其中伍顆子彈經採樣鑑
驗試射而已不具殺傷力以及扣除其中壹顆子彈經試射發射，動能
極微，不具殺傷力），均沒收之。
戊○○無罪。
    事  實
一、甲○○明知可發射子彈具有殺傷力之改造玩具手槍及具殺傷
    力之改造子彈為槍砲彈藥刀械管制條例第四條第一項第一款
    、第二款所稱之槍砲、彈藥，係屬法令所規定之管制物品，
    非經中央主管機關許可不得持有之，竟於不詳時日起，在其
    位於臺南市○區○○街一一二號三樓之四租屋處，未取得主
    管機關許可即擅自持有如附表編號一所示具有殺傷力之機械
    性能良好，可擊發適用子彈之仿ＳＩＧ　ＳＡＵＥＲ廠半自
    動手槍製造之金屬玩具手槍，換裝土造金屬槍管改造而成之
    改造手槍一支（槍枝管制編號：0000000000號，
    含彈匣一個）及如附表編號二所示具有殺傷力之機械性能良
    好，可擊發適用子彈之仿ＢＥＲＥＴＴＡ廠八四型半自動手
    槍製造之玩具手槍換裝土造金屬槍管及土造金屬滑套改造而
    成之改造手槍一支（槍枝管制編號：0000000000
    號，含彈匣一個），以及如附表一編號三之具殺傷力之改造
    子彈十六顆。嗣為警於民國九十三年五月二十五日持本院核
    發之搜索票搜索上址，而在上開處所主臥房即甲○○房間內
    之置物箱內，查獲前開如附表一編號一、二所示具殺傷力之
    改造手槍二支及如編號三所示改造子彈十七顆（其中一顆經
    送鑑定後認不具殺傷力）等物，而查知上情。
二、案經臺南縣警察局新化分局報告臺灣臺南地方法院檢察署檢
    察官偵查起訴。
    理  由
甲、被告甲○○部分：
一、訊據被告甲○○固不否認有於上開時間經警持本院搜索票在
    其位於臺南市○區○○街一一二號三樓之四租屋處其所使用
    之主臥房房間之置物箱內，查獲上揭具殺傷力改造手槍二把
    及具殺傷力之改造子彈十六顆等情。惟矢口否認其有非法持
    有上開具殺傷力之改造槍枝及子彈之犯行，辯稱：上開槍、
    彈應該是其朋友己○○及己○○的朋友未經其同意即擅自放
    置在該處，伊並沒有持有上開槍彈云云。經查；
（一）本案警方係於九十三年五月二十五日下午二時四分許，持
      本院所核發之搜索票前往被告甲○○位於臺南市○區○○
      街一一二號三樓之四之租屋處搜索，而於上開房屋內之主
      臥房處即被告甲○○使用之房間內，查獲並扣得如附表一
      編號一、二所示具殺傷力之改造槍枝二支（均各含彈匣一
      個）及如附表一編號三所示具殺傷力及不具殺傷力之改造
      子彈共十七顆等事實，有本院核發之南院刑搜字第四一八
      四號之搜索票、臺南縣警察局新化分局扣押筆錄、查獲現
      場暨扣押物照片（見臺南縣警察局新化分局南縣化警三字
      第○九三○○○二三六四號刑案偵查卷宗第三七至四三頁
      背面、第八六頁至一○九頁）以及搜索處現場圖（見臺灣
      臺南地方法院檢察署九十三年度偵字第五五六六號偵查卷
      宗第五七頁）等在卷可稽（上開執行搜索結果報告書、搜
      索扣押證明筆錄，係屬公務員職務上制作之紀錄文書，復
      無證據顯示有何顯不可信之情況存在，依現行刑事訴訟法
      第一百五十九條之四第一款之規定，亦均具有證據能力，
      得作為判斷事實之依據，附此敘明）；而被告甲○○於警
      詢時對於上揭查獲過程及扣案物品，除表示係屬綽號「小
      黑」（即證人己○○）之第三人所有外，餘對搜索過程均
      表示無意見，有警詢筆錄可證。是堪認警方上開於九十三
      年五月二十五日在被告甲○○前開租屋處其所使用之房間
      內所放置之置物箱處搜得如附表一所示槍、彈之事實，當
      可認定。
（二）次查，警方於被告甲○○上開租屋處房間置物箱內所扣得
      之如附表一所示之之槍枝及子彈，經送內政部警政署刑事
      警察局以性能檢驗法、試射法鑑定結果為：「(一)送鑑改造
      槍枝一支（槍枝管制編號0000000000號），認
      係由仿ＳＩＧ　ＳＡＵＥＲ廠半自動手槍製造之金屬玩具
      手槍，換裝土造金屬槍管改造而成之改造手槍，機械性能
      良好，可擊發適用子彈，認具殺傷力。(二)送送鑑改造槍枝
      一支（槍枝管制編號0000000000號），認係由
      仿ＢＥＲＥＴＴＡ廠八四型半自動手槍製造之玩具手槍換
      裝土造金屬槍管及土造金屬滑套改造而成之改造手槍，機
      械性能良好，可擊發適用子彈，認具殺傷力。(三)送鑑改造
      子彈十六穎，認係土造子彈（具直徑八點七ｍｍ金屬彈頭
      )，經取樣五穎試射，均可擊發，認均具殺傷力；送鑑改
      造子彈一顆，認係土造子彈（具直徑九點零ｍｍ金屬彈頭
      )，經實際試射，雖可擊發，惟發射動能微弱，認不具殺
      傷力。」等情，有該局九十三年七月九日刑鑑字第○九三
      0000000號槍彈鑑定書一份存卷可按（見臺灣臺南
      地方法院檢察署九十三年度偵字第五五六六號偵查卷宗第
      八六至九二頁，另前開鑑定書雖屬傳聞證據，然被告甲○○及其辯護人於本院言詞辯論終結前，均未就該鑑定書之
      證據能力為爭執或聲明異議，且本院審酌該文書乃基於專
      業知識所作成，且未敘述本件案發經過等事實，而具有相
      當之中立性，其作成過程並無不適當，依刑事訴訟法第一
      百五十九之五條第二項、第一項，自得作為證據。），由
      上開鑑定報告之鑑驗結果，足認前開於被告甲○○房間內
      置物箱內所扣得之改造手槍二把及改造子彈十七顆中之十
      六顆，均係槍砲彈藥刀械管制條例所規範管制之槍砲及彈
      藥無訛。
（三）被告甲○○雖辯稱上開改造槍枝及改造子彈均是綽號「小
      黑」之證人己○○及證人己○○之友人未經其同意而置放
      在其住處內云云，惟查：
    1.觀之卷附之臺南市○區○○街一一二號三樓之四之現場圖
      （見臺灣臺南地方法院檢察署九十三年度偵字第五五六六
      號偵查卷宗第五七頁），本案被告甲○○所承租前開租屋
      處，係屬客、餐廳與臥室區隔之公寓大廈房屋。參諸一般
      客、餐廳與臥室區隔之公寓大廈房屋內之起居空間配置，
      臥室通常以房門與客、餐廳分離，並藉此與屋內居住人所
      得共同使用之公共空間即客、餐廳區隔，而另於房屋內自
      成為一可資作有私密使用性質之處所。此觀諸前開現場圖
      所示，位於臺南市○區○○街一一二號三樓之四房屋內之
      各使用空間之陳設及所在區間，於該處所內之客、餐廳空
      間內係置放廚具、餐桌、冰箱、酒櫃及置物櫃等具備可供
      於其內居住成員共同使用之電器傢俱，而該客、餐廳所處
      房屋內之地理位置亦可直接連接往外之玄關大門、供一般
      生活使用之浴室以及陽台等處；而被告甲○○及戊○○二
      人所使用之臥房，其內則分別置放床具、衣櫥等供私人休
      息之傢俱陳設，且其位於房屋內之區塊亦係在邊角處，且
      主要亦僅係透過一扇臥室房門連接客、餐廳等情，足可證
      明前開臺南市○區○○街一一二號三樓之四房屋內之客、
      餐廳，確係為供居住於其內之成員於屋內共同使用休憩之
      地點，而臥房則為供居住於其內之成員其個人私密起居休
      息之處所。另參之前開現場圖被告甲○○所使用之主臥房
      ，尚有一扇直接通往供公共使用之浴室之房門，而無須透
      過供公共使用之客、餐廳空間進入浴室，顯見該被告甲○○所居住之房間，於設計上更是具備供使用該臥房之人之
      使用獨立性。是本案被告甲○○雖辯稱放置於其臥房置物
      箱內如附表一所示之改造槍枝與子彈，係別人未經其同意
      擅自置放的云云。惟查，如附表一所示之槍枝及子彈，既
      均係警方在前開位於臺南市○區○○街一一二號三樓之四
      被告甲○○住處供其獨立私密使用之主臥房內之置物箱所
      搜得，則參之上情，該主臥房之使用性質及設計既係專供
      被告甲○○個人獨立私密使用，是衡之常情，一般人顯難
      在未經該主臥房使用權人即被告甲○○之同意下，即可擅
      自將物品放置於其內，是被告甲○○辯稱前開之物係他人
      未經其同意而任意置放於其內云云，顯難另人置信。
    2.本案被告甲○○之選任辯護人雖為被告甲○○辯護稱：被
      告甲○○個性比較海派，其位於臺南市○區○○街一一二
      號三樓之四租屋處有很多朋友有該處之鑰匙且出入該處，
      而被告甲○○也不是經常住在該處等語。並聲請傳訊證人
      蔣志華至本院審理時證稱：其平均二至四天就會到被告甲○○位於臺南市○區○○街一一二號三樓之四租屋處，並
      有在那裡住過一、二次，伊與其他被告甲○○較知己例如
      被告戊○○及綽號「黑仔」等四位朋友，並均有該處之鑰
      匙，且該處出出入入的人很多等語，藉以證明位於臺南市
      ○區○○街一一二號三樓之四被告甲○○之租屋處，確實
      有多人持有該處之鑰匙並出入該處。然查，本件警方於搜
      索前開被告甲○○位於臺南市○區○○街一一二號三樓之
      四之租屋處，被告甲○○當時係於其內，是即難認定被告
      甲○○有「不是經常」居住於該處之事實。另證人蔣志華
      於本院審理時另證訴：「（你曾否進入那個租屋處的兩個
      房間內？）主臥室是甲○○住的，我不曾進去過，另一間
      房間我進去過兩次，有在那個房間睡覺過。」、「（那邊
      有兩個房間，甲○○住的那個房間有無鎖？）有。」、「
      （平常有無鎖住？）有。」、「（在這個房子，除你之外
      ，有無看過其他人睡過甲○○的房間？）有女孩子睡過。
      」、「（有沒有甲○○不在，在甲○○的房間內有人在睡
      覺？）我知道甲○○有回來，房間的門才有開。」、「（
      除了大門鑰匙外，有無甲○○房間的鑰匙？」沒有。」等
      語（見本院九十四年三月二十五日審理筆錄）。是參之上
      開證人蔣志華之證言，可知證人蔣志華雖持有被告甲○○
      位於臺南市○區○○街一一二號三樓之四租屋處之大門鑰
      匙，且其亦曾於該址過夜，然其並未持有上址被告甲○○
      所使用之主臥房鑰匙，是更足證明前開被告甲○○租屋處
      內之主臥房，確屬被告甲○○可排除外人干擾獨立使用之
      空間。且參諸證人蔣志華多次出入前開被告甲○○之租屋
      處，並曾在該處過夜，然其卻未曾進去過該被告甲○○所
      使用之主臥房內，益徵證明被告甲○○其上開所使用之房
      間，並非該處訪客所得任意進入之事實。且證人蔣志華既
      另證訴該被告甲○○所使用之主臥房，於平日被告甲○○
      不在時亦保持上鎖之狀態，且只有被告甲○○回來時房門
      才會開啟，足認被告甲○○於主觀上及客觀上均對其所使
      用之房間之管制甚嚴。是觀之上開證人蔣志華所述之客觀
      情狀觀之，被告甲○○既然對於其所使用之主臥房間之私
      密保護意識甚高，且其不在家時又將其所使用之主臥房上
      鎖，可證他人如要未經被告甲○○同意而擅自進入其所使
      用之臥房內，甚至於其房間內任意置放物品，此舉之可能
      性均極微。再者，被告甲○○亦自承其雖有開放臺南市○
      區○○街一一二號三樓之四租屋處供朋友使用，但上開其
      所使用之主臥房並未開放給一般朋友，而僅有伊與證人己○○有該房間之鑰匙等語（見本院九十四年十一月三日審
      理筆錄）。是稽之上開被告甲○○前開之供述，由被告甲○○位於臺南市○區○○街一一二號三樓之四租屋處內之
      主臥室之房門，既然僅有被告甲○○與證人己○○持有被
      告甲○○所使用之主臥房內之鑰匙，而與被告甲○○同住
      於臺南市○區○○街一一二號三樓之四該處之被告戊○○
      尚無法持有被告甲○○房間鑰匙一節以觀，更足證明被告
      甲○○對於其所使用之主臥房之管制甚為嚴格。且證人己○○於本院審理時另證述：其居住於被告甲○○家中之期
      間，被告甲○○之房門均鎖住，只有被告甲○○回去時門
      才會打開等語（見本院九十四年十一月三日審理筆錄）。
      由此顯現即便證人己○○持有被告甲○○房門之鑰匙，然
      於被告甲○○未在臺南市○區○○街一一二號三樓之四租
      屋處之期間，證人己○○亦會保持被告甲○○所使用之主
      臥房之房門門禁，並不會任由他人在被告甲○○不在家之
      期間，任意出入或使用被告甲○○所使用之主臥房。是由
      上開被告甲○○所使用之主臥房之管制情況，即便另有證
      人己○○持有被告甲○○所使用之主臥房鑰匙，然若未經
      被告甲○○同意，他人應不可能有任意置放物品於其房間
      內之可能，是被告甲○○辯稱前開於其臥房內所搜得之改
      造槍枝與子彈，係他人未經其同意所置放一節，顯非事實
      。
    3.又觀之本案裝置前開槍枝與子彈之置物箱，該置物箱係屬
      一般賣場常見之半透明塑膠製且可移動之收納箱（見臺南
      縣警察局新化分局南縣化警三字第○九三○○○二三六四
      號刑案偵查卷宗第九二至九六頁之照片），雖因該置物箱
      非屬完全透明之材質所製作，故無法由外部即可直接清楚
      目視其內所裝置之物品，然卻因該置物箱半透明材質之特
      性，因而可由該置物箱外部大略看出置物箱內大約收放多
      少物品以及尚有多少置物空間。復由該置物箱非屬裝置於
      房間內之定式衣櫃，且該置物箱又具有相當之體積，因而
      如該置物箱係他人未得被告甲○○之同意，即任意置放於
      空間不致太大之臥室內時，被告甲○○當會立即發現，故
      被告甲○○當無對該置物箱置放於其內一節毫不知情之可
      能。再者，如該置物箱本來即為被告甲○○臥室內之陳設
      ，則由被告甲○○於本院審理時除否認前開槍枝與子彈係
      屬其所有外，再佐以其亦完全否認警方另於該置物箱內所
      搜得毒品、吸食工具、電子秤、行動電話及現金等大量物
      品屬其所有等情，以及本案於該置物箱內所搜得之槍枝係
      放在一軟質袋內後再置放入置物箱內一節以觀，警方上開
      於置物箱內所搜得之物品信已佔據置物箱內極大之空間。
      是如確係他人未經其同意即擅自將上開物品放置於置物箱
      內，被告甲○○當可由該半透明材質之置物箱外部，輕易
      發現其內經人放置前開數量非少之物品。是由上情以觀，
      被告甲○○辯稱該置物箱內之物品均非屬其所有，而係他
      人未經其同意而任意放置於其臥室內之置物箱內云云，當
      非可採。
    4.又被告甲○○於警詢時坦承有施用第一級毒品海洛因及第
      二級毒品安非他命之行為等語（見臺灣臺南地方法院檢察
      署九十三年度偵字第五五六六號偵查卷宗第七頁背面），
      然本案經警搜索上開被告甲○○位於臺南市○區○○街一
      一二號三樓之四租屋處時，除上開在被告甲○○房間內之
      置物箱所搜得之第一級毒品海洛因及第二級毒品安非他命
      外，則未在於該處其他地方查獲毒品，而僅在客廳餐桌上
      及廚具櫃搜得吸食工具、被告甲○○所使用房間之衣櫥內
      搜得有毒品殘渣之夾鍊袋、以及在被告戊○○所使用之房
      間內搜得有毒品殘渣之夾鍊袋等與施用毒品有關之物品。
      衡之常情，因毒品價格昂貴，因而一般染有毒癮之人，無
      不用盡所有方式取得毒品，且於取得毒品後為解隨時發作
      之毒癮，無不將毒品隨身攜帶於身上或藏放於隨時可取得
      之地方，而參諸前揭所述被告甲○○所使用之臥室之門禁
      甚嚴，是在一般人無法輕易進入該房間之情形下，應可認
      定當無可能有除被告甲○○以外之人，會將上開毒品藏放
      於前開放置於被告甲○○房間內之置物箱內。且本件被告
      甲○○既係有施用毒品習慣之人，復由其所居住之臺南市
      ○區○○街一一二號三樓之四租屋處內又隨處散置吸食工
      具及毒品殘渣袋一節以觀，顯見被告甲○○毒癮非小，然
      經警搜索前開其位於臺南市○區○○街一一二號三樓之四
      租屋處時，除於前開置物箱內搜得出第一級毒品海洛因及
      第二級毒品安非他命外，其餘包括在被告甲○○身上外之
      地方，即未經警再搜得毒品扣案，此益徵放置於前開置物
      箱內之毒品，確屬有施用毒品習慣之被告甲○○所有。再
      者，由該置物箱內另查得現金新臺幣（下同）二十萬元及
      行動電話二支等物，而參諸上開物品使用目的、價值以及
      常人使用現金及行動電話之習慣，一般人通常係隨身攜帶
      上開物品以方便使用，如暫時不隨身攜帶時，亦會將之置
      放於其可隨時方便取得且又不易為他人任意拿取之地方，
      以防止他人盜取或竊用。是上開現金及行動電話，若係他
      人未經被告甲○○同意即任意放置於位於被告甲○○門禁
      管制甚嚴房間內之置物箱內，除於常情不符外，亦顯難令
      人置信，此亦更加證明該置物箱內之物品，應係被告甲○○所自行置放，是被告甲○○辯稱上開置物箱內之物品，
      均係他人所置放云云，顯係脫罪之詞。是參之上情，由上
      開於被告甲○○房間置物箱內所搜得物品之數量及其性質
      等情觀之，應可認定該置物箱內所搜得之物品，應均屬被
      告甲○○所有，被告甲○○辯稱該物品均係他人未經其同
      意所置放，顯係臨訟虛構之詞，當不可信。
    5.再者，同案被告被告戊○○於本院審理時經具結為被告甲○○作證時，亦表示其有看過被告甲○○拿過扣案之二支
      改造手槍等語（見本院九十四年八月二十二日審理筆錄）
      。稽之被告戊○○於本院審理程序之交互詰問過程中，被
      告戊○○於經被告甲○○之辯護人主詰問時，已先表示於
      臺南市○區○○街一一二號三樓之四房間內所扣得關於槍
      彈及可供改造槍械之器具等物，均非被告甲○○所有而係
      證人己○○所有，並表示沒看過被告甲○○使用過扣案之
      可供改造槍械之器具，其更以推測之方式證述被告甲○○
      應無改造槍械之能力等語；復於公訴人反詰問時，其亦先
      否認伊不知道被告甲○○有無拿過扣案之二把改造手槍云
      云，係經公訴人請求審判長提示本院九十四年四月十三日
      被告戊○○於本院準備程序之供述後，始改口稱有看過被
      告甲○○拿過扣案之二把改造手槍等語。是觀之上情，由
      被告戊○○於前開本院審理程序之作證之過程中，其除未
      主動為不利被告甲○○之證言，且亦多所為被告甲○○掩
      護本案相關案情等情以觀，當可排除被告戊○○因其同係
      本案之共同被告，為脫免其罪責而於為被告甲○○作證時
      ，而設詞構陷被告甲○○之可能。且觀之由其前開作證表
      示有看過被告甲○○拿過扣案之二把改造手槍之過程，亦
      係先行表示不知情後，經公訴人提示相當之證據再予詰問
      後，其始再行供出，足以認定被告戊○○上開證訴被告甲○○曾拿過扣案之二把改造手槍之證言，具有高度之可信
      性。是本院綜合上開於被告甲○○房間置物箱內所查獲之
      物品，可排除為他人置放而應為被告甲○○自行置放一節
      ，以及本案被告戊○○亦證稱其曾看過被告甲○○拿過扣
      案之二把改造手槍等事證相互參核，本案置放於被告甲○○房間置物箱內之上開改造手槍及子彈，應屬被告甲○○
      未經許可所持有之物品一節，當可認定。
（四）綜上論述，本件事證明確，被告甲○○所辯尚不足採，其
      未經許可持有改造槍枝及子彈之犯行，洵堪認定。
二、按被告所犯之法條，起訴書中雖應記載，但法條之記載，究
    非起訴之絕對必要條件，若被告有兩罪，起訴書中已載明其
    犯罪事實而僅記載一個罪名之法條，其他一罪雖未記載法條
    ，亦應認為業經起訴，最高法院六十四年臺非字第一四二號
    判例意旨參照。次按檢察官就被告之全部犯罪事實以實質上
    或裁判上一罪起訴者，因各該部分之事實間，互有不可分關
    係，法院自應就全部事實予以合一審判。本案檢察官雖起訴
    被告製造槍、彈之犯行，而未於起訴書援引未經許可持有槍
    、彈之起訴法條，然被告於查獲時持有槍、彈之事實，應認
    亦經檢察官一併起訴，最高法院九十二年度臺上字第一四三
    九、五八○九號判決可資參照。查本件起訴書之所犯法條欄
    雖僅引用未經許可製造槍、彈之條文，然此部分應僅是因公
    訴人顯認被告甲○○該非法持有槍彈之犯罪事實應為同時起
    訴之其非法製造槍彈之高度犯罪行為所吸收，而未於起訴書
    之所犯法條欄記載未經許可非法持有槍、彈之條文，此尚不
    影響公訴人本案起訴之犯罪事實包括被告甲○○未經許可持
    有上開具有殺傷力槍、彈之犯罪行為，應認被告未經許可持
    有具有殺傷力槍、彈之犯罪事實，亦一併提起公訴。本件被
    告甲○○被訴之製造槍、彈部分，雖不能證明其犯罪（詳後
    述），但其持有上開具有殺傷力槍、彈之犯罪事實，既經檢
    察官一併提起公訴，本院自應予以審究。另按槍砲彈藥刀械
    管制條例於九十四年一月二十六日經總統以華總一義字第○
    九四○○○一○一○一號令修正公布，同年一月二十八日起
    生效施行，將第十一條全文刪除，並將舊法第八條及第十一
    條合併修正，其中舊法第十一條第四項關於未經許可持有同
    條第一項所列槍砲者，處一年以上七年以下有期徒刑，併科
    新臺幣七百萬元以下罰金之刑度，變更為處三年以上十年以
    下有期徒刑，併科新臺幣七百萬元以下罰金。次按未經許可
    持有可發射子彈具有殺傷力之槍枝，其持有之繼續，為行為
    之繼續，而非狀態之繼續，亦即一經持有該槍枝，罪即成立
    ，但其犯罪行為之完結須繼續至持有行為終了時為止。最高
    法院九十二年度臺非字第九一號判決參照。查本案被告甲○○係於九十三年五月間經警查獲其非法持有可發射子彈具有
    殺傷力之手槍之事實，其持有上開非法持有可發射子彈具有
    殺傷力之手槍行為後法律有變更，茲比較被告甲○○行為時
    及裁判時法適用之結果，以修正前之槍砲彈藥刀械管制條例
    較有利於被告，依刑法第二條第一項但書規定，自應適用修
    正前槍砲彈藥刀械管制條例第十一條第四項之規定。又被告
    甲○○違反槍砲彈藥刀械管制條例第十二條第四項之持有子
    彈之部分，則未於此次修正之列，亦無新舊法比較之問題，
    自應適用裁判時法，均併此敘明。核被告甲○○所為，就持
    有如附表一編號一、二之改造手槍部分，係犯修正前槍砲彈
    藥刀械管制條例第十一條第四項之未經許可持有可發射子彈
    具有殺傷力之手槍罪，就持有如附表一編號三具殺傷力之改
    造子彈部分，係犯同條例現行法規第十二條第四項之未經許
    可持有子彈罪。被告甲○○以一持有之行為，同時觸犯未經
    許可持有改造手槍罪及未經許可持有子彈罪，為想像競合犯
    ，應依刑法第五十五條之規定，從一較重之未經許可，持有
    改造手槍罪處斷。爰審酌本案被告甲○○非法持有具殺傷力
    之槍械二支與子彈十六顆，嚴重威脅社會治安，以及其雖經
    檢察官起訴製造槍械與子彈之重罪，而於警詢時、偵查中及
    本院審理時均否認犯上開製造槍彈之重罪，尚屬可期待之情
    ，然經本院於審理時曉諭其是否承認非法持有槍、彈之犯行
    時，仍未珍惜本院所欲給予其悔改之機會，仍飾詞否認非法
    持有槍、彈之犯行，顯見其犯後態度不佳等一切情狀，量處
    如主文所示之刑，罰金部分並諭知如易服勞役之折算標準，
    以資懲儆。扣案如附表一編號一至二之改造手槍共二支（均
    各含彈匣一個）及編號三所示經送鑑結果具殺傷力之改造子
    彈十六顆，均為違禁物，然其中如附表一編號三所示之五顆
    子彈已於內政部警政署刑事警察局鑑驗時試射完畢，應不具
    殺傷力，非屬違禁物，不另為沒收之諭知外，餘均應依刑法
    第三十八條第一項第一款規定宣告沒收。扣案如附表一編號
    三之子彈一顆經送內政部警政署刑事警察局鑑定，認無殺傷
    力（見前開鑑驗通知書），非屬違禁物；而附表二所示之物
    ，並非被告持供犯本件或預備之物，雖或屬違禁物，惟依從
    刑附於主刑之原則，爰均不另為宣告沒收之諭知，併此敘明
    。
三、公訴意旨另以：被告甲○○與戊○○共同基於製造可發射金
    屬或子彈具有殺傷力槍彈之犯意聯絡，自九十三年間某月起
    ，在渠等二人位於臺南市○區○○街一一二號三樓之四租屋
    處，以如附表二編號九至十一所示改造工具及如附表二編號
    一至七、十二、十三所示槍、彈零組件，未經許可製造具殺
    傷力之手槍、子彈。嗣為警於九十三年五月二十五日，持本
    院核發之搜索票搜索上址，發覺甲○○等人在場，並分別在
    該址客廳酒櫃、冰箱旁、甲○○房間置物箱、戊○○房間衣
    櫥等處，扣有前揭改造工具、零組件，及如附表一編號一、
    二所示具殺傷力之改造手槍二支，如附表一編號三、附表二
    編號十四所示具殺傷力之改造子彈十八顆（共扣得十九顆子
    彈，其中一顆經取樣試射認無殺傷力）、附表二編號八所示
    改造手槍半成品一支，始為警查知上情，因認被告甲○○涉
    犯涉犯未經許可製造具有殺傷力之改造手槍及子彈罪嫌等語
    。按犯罪事實應依證據認定之，無證據不得推定其犯罪事實
    ；又不能證明被告犯罪者，應諭知無罪之判決；刑事訴訟法
    第一百五十四條第二項、第三百零一條第一項分別定有明文
    。所謂犯罪事實之證據，係指足以認定被告確有犯罪行為之
    積極證據而言，該項證據且須適合被告犯罪事實之認定，始
    得採為斷罪資料，有最高法院二十九年上字第三一○五號、
    五十三年臺上字第二七五○判例足資參照。又認定不利於被
    告之事實，須依積極證據，苟積極證據不足為不利於被告事
    實之認定時，即應為有利於被告之認定，更不必有何有利之
    證據。再事實之認定，應憑證據，如未能發現相當證據，或
    證據不足以證明，自不能以推測或擬制之方法，為裁判基礎
    ，最高法院三十年上字第八一六號、四十年臺上字第八六號
    判例亦可參照。公訴人認被告甲○○涉犯前開製造改造槍枝
    及子彈等罪嫌，主要係以證人陳耀銘之證言，及本案扣案槍
    械、子彈、槍彈零組件及改造槍彈工具等，係在被告甲○○
    所承租之臺南市○區○○街一一二號三樓之四租屋處所查獲
    ，而被告甲○○有居住於該處之事實，以及扣案槍彈鑑驗結
    果，為其主要論據。訊據被告甲○○否認有何製造具殺傷力
    之改造槍枝及子彈之行為，辯稱：上開扣案物品均是其友人
    綽號「小黑」己○○及其朋友，未經其同意而將之放在其所
    承租之臺南市○區○○街一一二號三樓之四租屋處等語。經
    查：
（一）本案如附表一、二所示之物，雖係警方於九十三年五月二
      十五日搜索被告甲○○位於臺南市○區○○街一一二號三
      樓之四租屋處所扣得，然上開附表一、二所示之物，係分
      別散落於附表一、二所示之臺南市○區○○街一一二號三
      樓之四房屋內各處，而非統一散落於某特定區域，亦即上
      開查獲與違反槍砲彈藥刀械管制條例相關槍彈組成零件及
      可供改造槍彈之工具之置放地點，即客廳酒櫃、客廳冰箱
      旁被告甲○○所使用之主臥室內置物箱以及被告戊○○使
      用之房間衣櫃，其位於臺南市○區○○街一一二號三樓之
      四房屋內之放置地點並非近接，亦即如欲使用上開改造工
      具及槍彈組成零件組裝製造槍彈，尚須分別進入前揭臺南
      市○區○○街一一二號三樓之四屋內各自分隔之房間後，
      再一一取得上開改造工具及槍、彈組成零件將之集中於房
      屋之某一特定區域後，再予以製造組裝。然倘被告甲○○
      將上開其所居住之臺南市○區○○街一一二號三樓之四租
      屋處作為製造槍彈之地點，其並實際於該地製造組裝槍彈
      ，則臺南市○區○○街一一二號三樓之四之處所其內部之
      狀態將與一般小型工廠無異，衡情該處改造工具及槍彈零
      組件，當會置放於某一特定區域，以利其取得工具及零件
      製造組裝槍彈。惟由上開改造工具及槍彈組成零件之置放
      地點，已與一般製造槍彈之現場可能出現的工具與零件交
      錯散落置放於某一特定區域之情相異，故由警方查獲本案
      扣案之物品之現場情況而言，本案被告甲○○是否確有如
      公訴人所指之在其前開臺南市○區○○街一一二號三樓之
      四租屋處製造槍彈之犯行，已有所疑。
（二）次查，本案公訴人認被告甲○○係以置放於客廳冰箱旁之
      小型車床及鑽孔平臺各一臺製造槍彈，而參之上開小型車
      床及鑽孔平臺之主要功用，無非係在堅硬之物體上鑽孔通
      洞，又稽之本案扣案之槍彈及槍彈組成零件復均屬金屬材
      質，是被告甲○○若在其位於臺南市○區○○街一一二號
      三樓之四租屋處使用上開小型車床及鑽孔平臺製造槍彈，
      則上開小型車床及鑽孔平臺之機具上以及房屋內難免留下
      金屬碎屑之使用痕跡，再佐以一般金屬碎屑其顆粒細微，
      又不易如灰塵毛髮等物產生靜電作用聚集，是若留有上開
      金屬碎屑時，亦難輕易清除，故如警方於搜索時仔細蒐證
      ，當不難採集以上開小型車床及鑽孔平臺製造槍彈後所留
      下之金屬碎屑。然經本院傳訊參與搜索之證人即員警陳永
      三作證，其證稱並未注意到有無在現場發現金屬碎屑等語
      ，而另一名參與搜索之證人即員警丙○○雖表示其於車床
      上雖有發現鐵屑，但並未採集該鐵屑等語（前開證言均見
      本院九十四年七月十二日審理筆錄）。由上開參與搜索員
      警之證詞，可知本案警方於搜索臺南市○區○○街一一二
      號三樓之四處所時，並未主動發覺或採集上開小型車床及
      鑽孔平臺及搜索地點地上是否留有金屬碎屑，且由本案查
      獲時所攝之現場照片（見臺南縣警察局新化分局南縣化警
      三字第○九三○○○二三六四號刑案偵查卷宗第八六、一
      ○七頁），亦無法觀察出上開小型車床及鑽孔平臺上或該
      機器置放地面附近有何金屬碎屑殘留之跡象，是依罪證有
      疑該利益歸於被告之原則，本案即無法證明警方於搜索被
      告甲○○位於臺南市○區○○街一一二號三樓之四租屋處
      時，該處地面及於其內所扣得之小型車床及鑽孔平臺上，
      有上開小型車床及鑽孔平臺用於製造金屬材質槍彈後應會
      留下之金屬碎屑痕跡。復參之前開證人即員警陳永三另證
      稱：於臺南市○區○○街一一二號三樓之四處扣得小型車
      床及鑽孔平臺時，該二臺機械均未插電等語，以及稽之前
      開查獲小型車床及鑽孔平臺二臺機械時於現場所攝之照片
      ，該二臺小型車床及鑽孔平臺於查獲時係隨意置放於地面
      ，並無尚在使用中或甫使用完畢而放置於可供便利操作之
      桌子、工作平臺或架上等處之情狀，是本案即無跡象可資
      證明上開小型車床及鑽孔平臺有於扣得現場即臺南市○區
      ○○街一一二號三樓之四處使用之事實。基上，自無法僅
      以於上開被告甲○○位於臺南市○區○○街一一二號三樓
      之四之租屋處扣得可供製造槍彈之小型車床及鑽孔平台等
      物，即遽認為被告甲○○等人有於上揭租屋處使用前開小
      型車床及鑽孔平台等物製造槍彈之犯行。
（三）復查，證人陳耀銘雖於本院審理時證訴有在被告甲○○位
      於臺南市○區○○街一一二號三樓之四租屋處，有看到綽
      號「黑仔」之人在該處改造槍枝等語（見本院九十四年三
      月二十五日審理筆錄）。惟查，證人陳耀銘於本院審理時
      即已自承，於警方於九十三年五月二十五日搜索被告甲○○位於臺南市○區○○街一一二號三樓之四租屋處時在場
      之丁○○是其配偶，而其有聽過丁○○與被告甲○○在一
      起並發生親密關係，是稽之上開證人陳耀銘與被告甲○○
      間有前開之恩怨，證人陳耀銘之證言其上開不利被告甲○○之證言，即已難脫免有挾怨報復之可能。再者，證人陳
      耀銘於本院交互詰問時，對於本院訊問其在現場看到「小
      黑」之人是用何種工具改造時，先稱其不知道，但其知道
      警方在現場有扣到二臺車床等語，復又稱其知道「小黑」
      之人用上開車床改造槍械，係聽他人所述，其並沒有看到
      車床等語。是由上開證人陳耀銘於本院審理時以從聽聞他
      人轉述之內容，以作為其於本院作證時對被告甲○○不利
      之證言，益徵證人陳耀銘於本院審理時，其所為對被告甲○○不利之證言，其有可能因與被告甲○○間之恩怨而故
      與誇大渲染之可能。再稽之證人陳耀銘供稱其去過被告甲○○上開租屋處十次，其中並有三次看到「小黑」在改造
      槍枝，但因其係在現場購買並施用毒品，而其施用毒品時
      頭會暈，所以只是看到他們在改造槍械，對於如何改造之
      細節均無法詳細交代等情，由此更加證明以證人陳耀銘既
      有三次在被告甲○○位於臺南市○區○○街一一二號三樓
      之四租屋處目睹改造槍械之過程，卻對於「小黑」改造槍
      械之器具及改造過程之細節全然無法具體交代，而只能抽
      象指述其有看到「小黑」之人在該處改造槍械，佐以上開
      證人陳耀銘又有挾怨報復之可能，顯見其上開不利被告甲○○之證言可信性極低，是本院當無法單以上開證人陳耀
      銘之證言，即遽入被告甲○○於罪。
（四）又查，未經許可非法製造槍彈乃屬重罪，是一般人如有非
      法製造槍彈之犯行，當會選擇私密地點並採隱密方式為之
      以防他人發覺。由上開證人陳耀銘供述其因購買毒品而前
      往被告甲○○位於臺南市○區○○街一一二號三樓之四租
      屋處達十次，並於購買毒品後直接於留在該處施用等情以
      觀，如上開證人陳耀銘所述之情為真，亦即被告甲○○有
      將其所承租之前開處所作為販賣毒品之場所，且購買毒品
      者並可任意在該處施用毒品，顯見前開被告甲○○位於臺
      南市○區○○街一一二號三樓之四租屋處所出入份子眾多
      且複雜。此亦可由證人蔣志華證訴其大約二至四天就到被
      告甲○○位於臺南市○區○○街一一二號三樓之四之租屋
      處，且該處出入的人很多等語（見本院九十四年三月二十
      五日審理筆錄）可資佐證。是稽之上情，本案公訴人認定
      被告甲○○選擇以上開其位於臺南市○區○○街一一二號
      三樓之四租屋處所作為其製造槍械之地點一節，尚與常情
      有違。退步言之，倘被告甲○○確有在上開其位於臺南市
      ○區○○街一一二號三樓之四之租屋處非法製造槍、彈，
      則以前開所述被告甲○○對其所使用之主臥房之門禁管制
      方式，足認被告甲○○行事應頗為小心，則其若真有在該
      處製造槍彈，衡情當不會逕將前開製造槍彈之小型車床及
      鑽孔平臺等大型機具隨意置放於客、餐廳之明顯可見之處
      ，並在客、餐廳處直接改造槍彈，而暴露其有在該處製造
      槍彈之犯行。由此益徵尚不得以警方在被告甲○○位於臺
      南市○區○○街一一二號三樓之四之租屋處客廳處查獲小
      型車床及鑽孔平臺，即認被告甲○○有製造槍彈之犯行。
（五）另查，參之本案扣案如附表二所示之改造工具及槍彈組成
      零件，雖有小型車床及鑽孔平臺等改造槍械零件，然並無
      查獲實務上一般改造槍枝者常使用上開小型車床及鑽孔平
      臺等改造槍械工具，用以車通之其內阻鐵之「槍管」等槍
      械組成零件；且查獲現場雖亦另扣得銅製彈頭及彈殼，但
      亦未查獲將上開彈頭及彈殼改造為具殺傷力子彈之主要成
      分即火藥。是由本案查獲扣得之改造工具之主要改造槍械
      功能與查扣之槍械之組成零件並不相符，以及子彈組成零
      件亦未全部齊備等情觀之，堪認被告甲○○僅以上開改造
      工具及原料，尚不足在其位於臺南市○區○○街一一二號
      三樓之四之租屋處製造槍彈。
（六）又被告甲○○辯稱如附表二所示之物品是證人己○○未經
      其同意置放於其位於臺南市○區○○街一一二號三樓之四
      之租屋處等語。經查上開證人陳耀銘、蔣志華證述前開被
      告甲○○位於臺南市○區○○街一一二號三樓之四之租屋
      處所出入人員複雜，佐以被告甲○○並將其開租屋處中之
      一間臥室借予為躲避警方查案之被告戊○○借住一節，亦
      為被告戊○○供承在卷，並參酌證人蔣志華並有在被告戊○○上揭被告甲○○借予被告戊○○所使用之臥室過夜睡
      覺，以及有多人擁有前開被告甲○○租屋處之大門鑰匙等
      情，足認上開被告甲○○位於臺南市○區○○街一一二號
      三樓之四之租屋處，被告甲○○除對於所使用之主臥房採
      取高度之管制措施外，其餘該租屋處之其他地方即任由進
      出該屋之人所使用，是前開被告甲○○所承租之臺南市○
      區○○街一一二號三樓之四處所，除其所使用之主臥房以
      外之地方，遭他人任意置放物品之可能性極高。參以被告
      甲○○所供述扣案之置放於前開租處主臥房以外地方之如
      附表二所示之物品之置放人即證人己○○，其除不否認曾
      出入並暫住於被告甲○○前開租處外，且證人己○○亦因
      非法製造槍彈之犯行，經本院以九十三年度重訴字第二五
      號判決有罪，有該判決影本一份附於本院卷可參，益徵被
      告甲○○其開抗辯尚非無稽。基上，檢察官據於前開被告
      甲○○租屋處扣得如附表一、二所示之物，即認被告甲○○涉有非法製造槍、彈之犯行，尚顯速斷。又退步言之，
      倘本案如附表二所示之物確係證人己○○置放於被告甲○○位於臺南市○區○○街一一二號三樓之四之租屋處，且
      證人己○○前開放置行為又係經被告甲○○之同意，則被
      告甲○○是否另涉寄藏具殺傷力之子彈或槍械主要組成零
      件罪，此部分因未經檢察官起訴，而非本院於本案中所得
      審究，仍應由檢察官另為適法之處理，併此敘明。
（七）綜上論述，公訴人所舉之證據及本院根據本案卷內資料調
      查證據之結果，尚不足以使本院獲有無合理可疑程度之確
      信得以認定本案被告甲○○有非法製造改造手槍及子彈之
      犯行，此外，復查無適合且可信之證據足資證明被告甲○○有此等非法製造槍彈犯行或有非法持有如附表二所示之
      物之犯行，是就公訴人所起訴被告甲○○非法製造槍、彈
      之犯罪應屬不能證明，本就此部分應為無罪之判決，然被
      告甲○○被訴製造槍彈犯罪部分，因公訴意旨認被告甲○○此部分非法製造槍、彈之犯嫌，與前開業經起訴並經本
      院論罪科刑之非法持有槍械與子彈部分，有吸收犯之實質
      上一罪關係，應不另為無罪判決之諭知。
乙、被告戊○○部分：
一、公訴意旨以：被告戊○○與甲○○與共同基於製造可發射金
    屬或子彈具有殺傷力槍彈之犯意聯絡，自九十三年間某月起
    ，在渠等二人位於臺南市○區○○街一一二號三樓之四租屋
    處，以如附表二編號九至十一所示改造工具及如附表二編號
    一至七、十二、十三所示槍、彈零組件，未經許可製造具殺
    傷力之手槍、子彈。嗣為警於九十三年五月二十五日，持本
    院核發之搜索票搜索上址，發覺戊○○等人在場，並分別在
    該址客廳酒櫃、冰箱旁、甲○○使用之房間置物箱、戊○○
    使用之房間衣櫥等處，扣有前揭改造工具、零組件，及如附
    表一編號一、二所示具殺傷力之改造手槍二支，如附表一編
    號三、附表二編號十四所示具殺傷力之改造子彈十八顆（共
    扣得十九顆子彈，其中一顆經取樣試射認無殺傷力）、附表
    二編號八所示改造手槍半成品一支，始為警查知上情，因認
    被告戊○○涉犯涉犯槍砲彈藥刀械管制條例第十一條第一項
    之未經許可製造具有殺傷力之改造手槍罪嫌及同條例第十二
    條第一項之未經許可製造子彈罪嫌等語。
二、按犯罪事實應依證據認定之，無證據不得推定其犯罪事實；
    又不能證明被告犯罪者，應諭知無罪之判決；刑事訴訟法第
    一百五十四條第二項、第三百零一條第一項分別定有明文。
    所謂犯罪事實之證據，係指足以認定被告確有犯罪行為之積
    極證據而言，該項證據且須適合被告犯罪事實之認定，始得
    採為斷罪資料，有最高法院二十九年上字第三一○五號、五
    十三年臺上字第二七五○判例足資參照。又認定不利於被告
    之事實，須依積極證據，苟積極證據不足為不利於被告事實
    之認定時，即應為有利於被告之認定，更不必有何有利之證
    據。再事實之認定，應憑證據，如未能發現相當證據，或證
    據不足以證明，自不能以推測或擬制之方法，為裁判基礎，
    最高法院三十年上字第八一六號、四十年臺上字第八六號判
    例亦可參照，已如前述。
三、本案公訴人認戊○○涉犯前開製造改造槍枝及子彈等罪嫌，
    主要係以本案扣案槍械、子彈、槍彈零組件及改造槍彈工具
    等，係在被告戊○○所居住之臺南市○區○○街一一二號三
    樓之四處所查獲，而被告戊○○有居住於該處之事實，以及
    扣案槍彈鑑驗結果，為其主要論據。訊據被告戊○○否認有
    何製造具殺傷力之改造槍枝及子彈之行為，辯稱：上開扣案
    物品均非其所有，其僅是借住於該處而已等語。經查：
（一）本案警方扣得如附表所所示之物之臺南市○區○○街一一
      二號三樓之四搜索地點，係為被告甲○○所承租，而被告
      戊○○係於九十三年三、四月間前往該處向被告甲○○借
      住等情，業據同案被告甲○○證訴在卷（見本院九十四年
      十一月三日審理筆錄）；且證人蔣志華亦證述係被告甲○○將臺南市○區○○街一一二號三樓之四處所之鑰匙交給
      伊，被告甲○○並有將該處鑰匙交給被告戊○○及綽號「
      小黑」之人等人等語（見本院九十四年三月二十五日審理
      筆錄）。是稽之上開被告甲○○及證人蔣志華證述之情，
      核與被告戊○○供述臺南市○區○○街一一二號三樓之四
      之處所其所使用之房間，係為被告甲○○借其居住之情互
      核相符，堪認本案臺南市○區○○街一一二號三樓之四之
      處所之承租人係為被告甲○○，而被告戊○○前往該處居
      住，係得到被告甲○○之同意而前往借住，而非向被告甲○○分租上開處所內之房間之事實，應屬事實。是由上情
      觀之，衡之一般借用人對於借用處所之管領力，自當因其
      僅係借用人之身分，而無法如同分租人般可對分租之房間
      有完全絕對之使用權限。另佐以被告甲○○復證訴：上開
      臺南市○區○○街一一二號三樓之四處被告戊○○所使用
      之房間鑰匙，除被告戊○○有外，另外其與證人己○○、
      蔣志華及庚○○等人亦均持有上開房間鑰匙，且於伊將該
      房間借予被告戊○○居住後，亦未將該房間清空，仍持續
      放置其借住予被告戊○○前即已經放置於該處之衣服等語
      ，益加證明被告戊○○雖有使用上開房間之事實，然因其
      僅係借用人之身分，故對其向被告甲○○所借用之上開房
      間並無絕對管領力。是綜合上情，由本案被告戊○○係向
      被告甲○○借用而非分租臺南市○區○○街一一二號三樓
      之四處所之房間居住，且其借用之房間內除仍繼續置放被
      告甲○○原先即已放置之衣物外，並有其他非常住於該處
      之被告甲○○之友人，亦持有其向被告甲○○借用之房間
      之鑰匙等情，可知被告戊○○對於警方查扣如附表一、二
      所示之物之臺南市○區○○街一一二號三樓之四處所，甚
      或該處所內其所使用之房間，均無完全且絕對排除他人干
      預之使用權利，是即不能以於該處所或該處所內其所使用
      之房間內查獲違禁物品，即可遽以認定該違禁物品為被告
      戊○○所有或與其有所關連。
（二）再查，證人蔣志華於本院審理時復證述：伊到臺南市○區
      ○○街一一二號三樓之四處所時，並未進過被告甲○○之
      房間內，但有到被告戊○○所使用之房間內睡覺等語（見
      本院九十四年三月二十五日審理筆錄）；被告甲○○亦證
      訴：被告戊○○常常不在臺南市○區○○街一一二號三樓
      之四之處所，因此才有人去睡被告戊○○使用之房間等語
      （見本院九十四年十一月三日審理筆錄）。是參之上開被
      告戊○○對於臺南市○區○○街一一二號三樓之四處所內
      其所使用之房間，除其無完全且絕對排除他人使用之管領
      能力外，另被告戊○○亦常不在臺南市○區○○街一一二
      號三樓之四之處所，且於其不在之期間，上開其所使用之
      房間，亦有供其他被告甲○○之友人睡覺使用，是堪認包
      括被告甲○○之他人，如在未經被告戊○○之同意下，而
      逕自將物品置放於前開被告戊○○所使用之房間內，尚屬
      可期待之情。是本院審之上情，以本案被告戊○○對於臺
      南市○區○○街一一二號三樓之四之處所係以借用人之身
      份居住於該處，是在無法直接證據可證明於該處所內所查
      獲之物品為其所有之情形下，再佐以其對於在該處所內所
      使用之房間又無絕對排除他人使用之管領能力，因而無法
      排除他人未經被告戊○○同意即擅自將物品置放於該房間
      內之可能，即不得僅以在臺南市○區○○街一一二號三樓
      之四處所及該處所被告戊○○所使用之房間內，查獲本案
      扣案之改造工具以及槍彈及其組成零件等物品，即認定被
      告戊○○有非法持有上開物品或以上開物品非法製造槍彈
      之犯行。
（三）綜上所述，本案被告戊○○雖因涉嫌非法製造槍、彈之犯
      行而經公訴人起訴，然公訴意旨所憑之證據，既難憑為認
      定被告戊○○確實涉犯上開犯行。此外，復查無其他積極
      證據堪認被告戊○○確有公訴人所指訴之犯行，揆諸前揭
      規定意旨及說明，應認不能證明被告戊○○犯罪，依法自
      應諭知被告戊○○無罪之判決，以示慎審。
據上論斷，應依刑事訴訟法第二百九十九條第一項前段、第三百
零一條第一項，修正前槍砲彈藥刀械管制條例第十一條第四項、
現行槍砲彈藥刀械管制條例第十二條第四項，刑法第十一條前段
第二條第一項後段、第五十五條、第四十二條第二項、第三十八
條第一項第一款，罰金罰鍰提高標準條例第二條，現行法規所定
貨幣單位折算新臺幣條例第二條，判決如主文。
本案經檢察官乙○○到庭執行職務。
中　　華　　民　　國　　94　　年　　11　　月　　21　　日
　　　　　　　　　刑事第九庭   審判長法　官
                                     法　官
                                     法　官
以上正本證明與原本無異。
如不服本判決，應於判決送達後10日內，向本院提出上訴狀。
　　　　　　　　　　　　　　　　     書記官
中　　華　　民　　國　　94　　年　　11　　月　　21　　日
附錄本案論罪科刑法條全文：
槍砲彈藥刀械管制條例第十一條
未經許可，製造、販賣或運輸第四條第一項第一款所稱其他可發
射金屬或子彈具有殺傷力之各式槍砲者，處五年以上有期徒刑，
併科新臺幣一千萬元以下罰金。
未經許可，轉讓、出租或出借前項所列槍砲者，處三年以上十年
以下有期徒刑，併科新臺幣七百萬元以下罰金。
意圖供自己或他人犯罪之用，而犯前二項之罪者，處無期徒刑或
七年以上有期徒刑，併科新臺幣一千萬元以下罰金。
未經許可，持有、寄藏或意圖販賣而陳列第一項所列槍砲者，處
一年以上七年以下有期徒刑，併科新臺幣七百萬元以下罰金。
第一項至第三項之未遂犯罰之。
槍砲彈藥刀械管制條例第十二 條
未經許可，製造、販賣或運輸子彈者，處一年以上七年以下有期
徒刑，併科新臺幣五百萬元以下罰金。
未經許可，轉讓、出租或出借子彈者，處六月以上五年以下有期
徒刑，併科新臺幣三百萬元以下罰金。
意圖供自己或他人犯罪之用，而犯前二項之罪者，處三年以上十
年以下有期徒刑，併科新臺幣七百萬元以下罰金。
未經許可，持有、寄藏或意圖販賣而陳列子彈者，處五年以下有
期徒刑，併科新臺幣三百萬元以下罰金。
第一項至第三項之未遂犯罰之。
附表一
┌──┬──────┬──┬────────┬────┬─────┐
│編號│物件名稱    │數量│送  鑑  結  果  │鑑定依據│查獲地點  │
├──┼──────┼──┼────────┼────┼─────┤
│一  │改造手槍（槍│一支│認係由仿ＳＩＧ　│內政部警│甲○○臥室│
│    │枝管制編號一│    │ＳＡＵＥＲ廠半自│政署刑事│內之置物箱│
│    │一○二一五二│    │動手槍製造之金屬│警察局九│          │
│    │五五○號，含│    │玩具手槍，換裝土│十三年七│          │
│    │彈匣一個）  │    │造金屬槍管改造而│月九日刑│          │
│    │            │    │成之改造手槍，機│鑑字第○│          │
│    │            │    │械性能良好，可擊│九三○一│          │
│    │            │    │發適用子彈，認具│一三七三│          │
│    │            │    │殺傷力。        │五號    │          │
│    │            │    │                │        │          │
├──┼──────┼──┼────────┼────┼─────┤
│二  │改造手槍（槍│一支│認均係由仿ＢＥＲ│同上    │同上      │
│    │枝管制編號一│    │ＥＴＴＡ廠八四型│        │          │
│    │一○二一五二│    │半自動手槍造之玩│        │          │
│    │五五一號，含│    │具手槍換裝土造金│        │          │
│    │彈匣一個）  │    │名槍管及土造金屬│        │          │
│    │            │    │滑套改造而成之改│        │          │
│    │            │    │造手，機械性能良│        │          │
│    │            │    │好，可擊發適用子│        │          │
│    │            │    │彈，認具殺傷力。│        │          │
│    │            │    │                │        │          │
├──┼──────┼──┼────────┼────┼─────┤
│三  │改造子彈成品│十七│(1)其中十六顆，認│同上    │同上      │
│    │            │顆  │  係土造子彈（具│        │          │
│    │            │    │  直徑八點七ｍｍ│        │          │
│    │            │    │  金屬彈頭），經│        │          │
│    │            │    │  取樣五顆試射，│        │          │
│    │            │    │  均可擊發，認均│        │          │
│    │            │    │  具殺傷力。詳如│        │          │
│    │            │    │  照片五。      │        │          │
│    │            │    │(2)其中一顆，認係│        │          │
│    │            │    │  土造子彈（具直│        │          │
│    │            │    │  徑九點零ｍｍ金│        │          │
│    │            │    │  屬彈頭），經實│        │          │
│    │            │    │  際試射，雖可擊│        │          │
│    │            │    │  發，惟發射動能│        │          │
│    │            │    │  微弱，認不具殺│        │          │
│    │            │    │  傷力。詳如照片│        │          │
│    │            │    │  七。          │        │          │
└──┴──────┴──┴────────┴────┴─────┘
附表二
┌──┬────┬──┬────┬──────────┐
│編號│物件名稱│數量│查獲地點│   備       註      │
├──┼────┼──┼────┼──────────┤
│一  │手槍後擊│六個│戊○○房│                    │
│    │槌半成品│    │間衣櫥  │                    │
│    │        │    │        │                    │
├──┼────┼──┼────┼──────────┤
│二  │彈簧頂軸│十八│戊○○房│半成品十七支、成品一│
│    │半成品及│支  │間衣櫥  │支                  │
│    │成品    │    │        │                    │
│    │        │    │        │                    │
├──┼────┼──┼────┼──────────┤
│三  │不明鐵片│二一│戊○○房│                    │
│    │        │片  │間衣櫥  │                    │
├──┼────┼──┼────┼──────────┤
│四  │撞針擊鎚│十一│戊○○房│                    │
│    │底座    │支  │間衣櫥  │                    │
├──┼────┼──┼────┼──────────┤
│五  │撞針　  │八支│戊○○房│                    │
│    │        │    │間衣櫥  │                    │
├──┼────┼──┼────┼──────────┤
│六  │手槍滑套│五片│戊○○房│                    │
│    │後蓋    │    │間衣櫥  │                    │
├──┼────┼──┼────┼──────────┤
│七  │手槍滑套│十四│戊○○房│                    │
│    │        │支  │間衣櫥  │                    │
├──┼────┼──┼────┼──────────┤
│八  │改造手槍│一枝│戊○○房│                    │
│    │半成品  │    │間衣櫥  │                    │
├──┼────┼──┼────┼──────────┤
│九  │改造槍械│一批│客廳酒櫃│                    │
│    │工具    │    │        │                    │
├──┼────┼──┼────┼──────────┤
│十  │小型車床│一臺│冰箱旁  │                    │
├──┼────┼──┼────┼──────────┤
│十一│鑽孔平台│一臺│冰箱旁  │                    │
├──┼────┼──┼────┼──────────┤
│十二│銅製彈殼│一包│客廳酒櫃│送鑑結果認均係直徑約│
│    │        │（九│        │八點七ｍｍ之土造金屬│
│    │        │十顆│        │彈頭。（內政部警政署│
│    │        │ ） │        │刑事警察局九十三年七│
│    │        │    │        │月九日刑鑑字第○九三│
│    │        │    │        │0000000號）  │
│    │        │    │        │                    │
├──┼────┼──┼────┼──────────┤
│十三│銅製彈殼│一包│客廳酒櫃│送鑑結果認均係土造金│
│    │        │（三│        │屬空彈殼。（內政部警│
│    │        │十七│        │政署刑事警察局九十三│
│    │        │顆）│        │年七月九日刑鑑字第○│
│    │        │    │        │九三0000000號│
│    │        │    │        │）                  │
├──┼────┼──┼────┼──────────┤
│十四│改造子彈│二顆│客廳酒櫃│送鑑結果認係土造子彈│
│    │成品    │    │        │（具直徑八點七ｍｍ金│
│    │        │    │        │屬彈頭），經取樣一顆│
│    │        │    │        │試射，可擊發，認具殺│
│    │        │    │        │傷力。（內政部警政署│
│    │        │    │        │刑事警察局九十三年七│
│    │        │    │        │月九日刑鑑字第○九三│
│    │        │    │        │0000000號）  │
│    │        │    │        │                    │
└──┴────┴──┴────┴──────────┘
